

MIROSLAV KUNČAR

KONTAKT

- miroslav.kuncar@seznam.cz
- +420 728 734 738
- Pardubice

SKILLS

Ochota učit se novým věcem

100%

Komunikační dovednosti

80%

Kreativita
100%

Analytické myšlení
80%

Motivace
100%





CO DĚLÁM

2018 - dosud

Pracuji pro Českou spořitelnu jako specialista klientské podpory internetového bankovnictví. Denně se zabývám digitálním bankovnictvím na webu i v mobilní aplikaci. Orientuji se v bezpečnostních metodách, jako jsou mobilní klíče nebo hlasová biometrie. Mám přehled o instantních platbách, virtualizaci platebních karet, mobilních platbách a o jiných technologických trendech v bankovnictví i mimo něj.

PRACOVNÍ ZKUŠENOSTI

2011 - 2018

TECHNIK LINKY PACKSIZE ON DEMAND

Atomic GmbH - Altenmarkt im Pongau, Rakousko

V evropském vývojovém a logistickém centru firmy Atomic jsem pracoval jako technik automatizované linky na výrobu obalových materiálů.

2017

WEBMASTER A SPRÁVCE E-SHOPU

PROFI.MK, s.r.o. - Pardubice

Ve firmě PROFI.MK, která se specializuje na prodej klempířského nářadí, obráběcích a tvářecích strojů jsem navrhoval a upravoval obsah webových stránek a e-shopu. Vytvořil jsem firemní YouTube kanál a profil na sociálních sítích.

2008 - 2016

PRODUKTOVÝ SPECIALISTA

Promoteri.eu, ProfesHelp s.r.o. - ČR

Podpora prodeje smartphonů, tabletů, tiskáren a Smart elektroniky globálních technologických leaderů jako Samsung a Epson.

OSOBNÍ ROZVOJ

2019

Workshop - Úvod do manuálního testování

Czechitas, Olomouc

Poznal jsem základy tvorby testovacích scénářů a manuálního testování.

VZDĚLÁNÍ

1999 - 2003

APLIKOVANÁ CHEMIE, OBOR CHEM. TECHNOLOGIE SPŠ Otrokovice, tř. T. Bati 331

Středoškolské vzdělání ukončené maturitní zkouškou v oboru chemické technologie - technologické procesy zpracování a výroby polymerů, ropy a dalších v průmyslu využívaných látek.